【裁判字號】    97,上訴,315
【裁判日期】    970319
【裁判案由】    毒品危害防制條例
【裁判全文】
臺灣高等法院刑事判決                 97年度上訴字第315號
上  訴  人
即  被  告  甲○○
                    原住宜蘭縣.
上列上訴人因毒品危害防制條例案件，不服臺灣板橋地方法院96
年度訴字第3384號，中華民國96年11月5 日第一審判決（起訴案
號：臺灣板橋地方法院檢察署96年度毒偵字第4794號），提起上
訴，本院判決如下：
    主  文
上訴駁回。
    事  實
一、甲○○於民國（下同）93年間，因施用毒品案件，經臺灣宜
    蘭地方法院以93年度毒聲字第312 號裁定送觀察、勒戒後，
    認無繼續施用毒品傾向，於94年2 月4 日執行完畢釋放出所
    ，復經臺灣宜蘭地方法院檢察署檢察官以94年度毒偵緝字第
    94號為不起訴處分確定；又於95年間，因違反毒品危害防制
    條例案件，經臺灣宜蘭地方法院以95年度訴字第490 號判決
    判處有期徒刑6 月確定，於95年3 月21日易科罰金執行完畢
    。詎其猶不知悔改，於上揭觀察、勒戒執行完畢釋放後5 年
    內，復基於施用第一級毒品海洛因之犯意，於95年12月10日
    中午某時許，在臺北縣板橋市○○路9 號609 室之居處，將
    以分裝袋包裝之第一級毒品海洛因，以刮食器摻入香菸內點
    燃吸食之方式，施用第一級毒品海洛因1 次；另又基於施用
    第二級毒品甲基安非他命之犯意，於95年12月11日上午某時
    許，在上開居所，將以分裝袋包裝之第二級毒品甲基安非他
    命，以刮食器置於吸食器上，用火燒烤吸聞所生煙霧之方式
    ，施用第二級毒品甲基安非他命1 次；旋於同日13時50分許
    （起訴書誤繕為該日13時許），為警在臺北縣板橋市○○路
    22號前查獲，並扣得其所有而供其施用第一級毒品所用之海
    洛因1 包（淨重0.19公克，起訴書誤繕為淨重0.2 公克）、
    施用第二級毒品所用之甲基安非他命1 包（驗餘毛重0.209
    公克，起訴書誤載為0.2 公克）、吸食器1 組、施用第一、
    二級毒品所用之刮食器8 支及預備供其施用第一、二級毒品
    所用之分裝袋234 只，且經採集其尿液送驗，始悉上情。
二、案經臺北縣政府警察局板橋分局報請臺灣板橋地方法院檢察
    署檢察官偵查起訴。
    理  由
一、按不服地方法院之第一審判決而上訴者，上訴書狀應敘述具
    體理由，刑事訴訟法第361 條第2 項定有明文。又第二審法
    院認為上訴書狀未敘述理由，應以判決駁回之，但其情形可
    以補正而未經原審法院命其補正者，審判長應定期間先命補
    正，同法第367 條亦有明文規定。
二、經查，本件經原審法院於96年11月5 日以96年度訴字第3384
    號判決後，被告甲○○雖於96年11月26日提起上訴，惟上訴
    狀僅聲明上訴意旨，未附任何理由，原審法院未命補正，經
    本院於97年2 月13日裁定命上訴人於收受裁定10日內補正，
    此項裁定分別於97年2 月19日及2 月21日送達上訴人之住居
    所，有送達證書在卷可憑，惟上訴人迄今仍未補正，揆諸上
    開規定，其上訴自屬不合法律上之程式，爰不經言詞辯論將
    被告之上訴駁回。
三、據上論斷，依刑事訴訟法第367 條前段、第372 條，判決如
    主文。
中    華    民    國    97    年    3     月    19    日
              刑事第三庭    審判長法  官  蔡秀雄
                                  法  官  許文章
                                  法  官  謝靜恒
以上正本證明與原本無異。
如不服本判決，應於收受送達後十日內向本院提出上訴書狀，其
未敘述上訴之理由者並得於提起上訴後十日內向本院補提理由書
（均須按他造當事人之人數附繕本）。
                                  書記官  陳珮茹
中    華    民    國    97    年    3     月    20    日


司法院資訊處製作；財團法人民間司法改革基金會備份。
